【裁判字號】    98,交簡上,272
【裁判日期】    981231
【裁判案由】    過失傷害
【裁判全文】
臺灣板橋地方法院刑事判決           98年度交簡上字第272號
公  訴  人  臺灣板橋地方法院檢察署檢察官
上  訴  人
即  被  告  乙○○
上列上訴人即被告因過失傷害案件，不服本院98年度交簡字第
5443號，中華民國98年10月2 日第一審簡易判決（原起訴案號：
臺灣板橋地方法院檢察署98年度偵字第15313 號），提起上訴，
本院管轄之第二審合議庭判決如下：
    主  文
上訴駁回。
乙○○緩刑貳年。
   事  實 及 理  由
一、本案經本院審理結果，認第一審判決以上訴人即被告乙○○
    所為係犯刑法第284 條第1 項前段之過失傷害罪，判處拘役
    二十日，如易科罰金，以新臺幣一千元折算一日，其認事用
    法均無違誤，量刑亦屬適當，應予維持，並引用如附件所示
    第一審刑事簡易判決書所記載之事實、證據及理由。
二、上訴人即被告上訴意旨對於被訴事實為有罪之陳述，僅以其
    已與被害人達成和解、賠償損失，原審未及審酌於此，爰請
    求從輕量刑，並給予緩刑宣告等語。
三、按被告既為有罪之陳述，是原審以被告犯罪事實明確，依刑
    事訴訟法第449 條第2 項、第3 項、第454 條第2 項，刑法
    第284 條第1 項前段、第62條前段、第41條第1 項前段，刑
    法施行法第1 條之1 第1 項、第2 項前段規定，並審酌本件
    車禍之肇事原因除被告駕駛機車在右轉車道上違規左轉外，
    告訴人甲○○亦同有行駛在左轉彎車道上違規直行，復疏未
    注意車前狀況之過失等雙方過失之情節、告訴人受傷之程度
    及被告犯罪後之態度等一切情狀，判處被告拘役二十日，並
    諭知易科罰金之折算標準，其認事用法並無違誤，量刑亦屬
    妥適。上訴人即被告上訴意旨雖另認原審量刑過重，請求從
    輕量刑，然查：刑罰之量定，固屬法院自由裁量之職權行使
    ，但仍應審酌刑法第57條所列各款事由及一切情狀，為酌量
    輕重之標準，並非漫無限制，在同一犯罪事實與情節，如別
    無其他加重或減輕之原因，下級審法院量定之刑，亦無過重
    或失輕之不當情形，則上級審法院對下級審法院之職權行使
    ，原則上應予尊重。本件原審判決業已考量上開各項情狀，
    量刑並無失當之處，被告上訴意旨認原審量刑過重部分，尚
    無理由，應予駁回。惟被告前未曾受其他有期徒刑以上刑之
    宣告，有臺灣高等法院被告前案紀錄表在卷為憑，其因一時
    失慮，觸犯刑章，事後已坦承犯行，深具悔意，且已與告訴
    人達成和解，賠償損失，有臺北縣板橋市調解委員會98年刑
    調字第1048號調解筆錄及聲請撤回告訴狀各一份在卷可按，
    本院認被告經此偵審教訓，當知警惕，信無再犯之虞，應以
    暫不執行其刑為適當，爰併依刑法第74條第1 項第1 款之規
    定，予以宣告緩刑二年，以勵自新。
據上論斷，應依刑事訴訟法第455 條之1 第1 項、第3 項、第
368 條、第373 條、第364 條，刑法第74條第1 項第1 款，判決
如主文。
本案經檢察官陳旭華到庭執行職務。
中    華    民    國    98    年    12    月    31    日
                    交通法庭  審判長法  官   李幼妃
                                    法  官   鄭凱文
                                    法  官   張紹省
上列正本證明與原本無異。
不得上訴。
                                    書記官  周雅玲
中    華    民    國    98    年    12    月    31    日

司法院資訊處製作；財團法人民間司法改革基金會備份。
